【裁判字號】    97,易,1027
【裁判日期】    970616
【裁判案由】    偽造文書等
【裁判全文】
臺灣板橋地方法院刑事判決              97年度易字第1027號
公  訴  人  臺灣板橋地方法院檢察署檢察官
被      告  甲○○
                    （現另案於臺灣臺北監獄執行）
上列被告因偽造文書等案件，經檢察官提起公訴（97年度偵字第
8084號），被告於準備程序認罪，本院以簡式審判程序判決如下
：
    主  文
甲○○犯侵占遺失物罪，處罰金新臺幣玖仟元，如易服勞役以新
臺幣壹仟元折算壹日；又持有第一級毒品，處有期徒刑伍月，扣
案之毒品海洛因淨重零點捌公克沒收銷燬，盛裝上開毒品海洛因
之包裝袋只沒收；又犯行使偽造私文書罪，處有期徒刑伍月，
如附表所示偽造之「乙○○」簽名、指印均沒收。應執行有期徒
刑玖月，罰金新臺幣玖仟元，罰金如易服勞役以新臺幣壹仟元折
算壹日，扣案之毒品海洛因淨重零點捌公克沒收銷燬，盛裝上開
毒品海洛因之包裝袋只、如附表所示偽造之「乙○○」簽名、
指印均沒收。
    事實及理由
一、按除被告所犯為死刑、無期徒刑、最輕本刑為三年以上有期
    徒刑之罪或高等法院管轄第一審案件者外，於第一次審判期
    日前之準備程序進行中，被告先就被訴事實為有罪之陳述時
    ，審判長得告知被告簡式審判程序之旨，並聽取當事人、代
    理人、辯護人及輔佐人之意見後，裁定進行簡式審判程序，
    刑事訴訟法第273 條之1 第1 項定有明文。經核本件被告甲
    ○○所犯係死刑、無期徒刑、最輕本刑為三年以上有期徒刑
    以外之罪，其於準備程序中就被訴事實為有罪之陳述，經法
    官告知簡式審判程序之旨，並聽取公訴人、被告之意見後，
    本院爰依首揭規定，合議裁定由受命法官獨任進行簡式審判
    程序，合先敘明。
二、本件犯罪事實：
    甲○○前曾於民國85、90、92、93年間因犯違反麻醉藥品管
    理條例、施用毒品、妨害兵役、施用毒品等案件，先後經本
    院85年度少訴字第108 號、臺灣高等法院90年度上訴字第83
    6 號、本院91年度重簡字第1196號、臺灣嘉義地方法院92年
    度訴字第538 號等判決，各判處有期徒刑二年八月（原並諭
    知緩刑五年，惟其後經撤銷緩刑）、三月、三月、八月、五
    月（以上三徒刑，其後並經更定應執行刑一年二月）確定，
    接續執行後曾於94年2 月3 日假釋出監（應至95年9 月11日
    縮刑期滿），其後復於95年5 月間經撤銷假釋，應執行殘刑
    一年七月八日（與其後於97年間因犯持有毒品案件，經臺灣
    臺北地方法院以97年度簡字第755 號判決判處之有期徒刑六
    月，接續執行，現在監執行中，應至99年4 月9 日縮刑期滿
    ，本件不構成累犯）在案。詎其猶不知悔改，復於(一)96年8
    月初某日，在臺北縣三重市○○○路某KTV ，拾獲乙○○所
    有遺失之駕駛執照1 張，竟意圖為自己不法之所有，侵占入
    己。(二)其後又於96年8 月14日上午，在臺北縣三重市信義公
    園，以新臺幣（下同）1 萬元之代價，向綽號「阿漢」姓名
    年籍不詳之成年男子，購得第一級毒品海洛因3 包（淨重0.
    8 公克），為供己施用而持有。嗣其尚未施用，旋於同日下
    午5 時許，在臺北縣三重市○○路○ 段78號3 樓天台廣場，
    遇警盤查，為警在其身上查扣得上開購得持有之毒品海洛因
    3 包。(三)其於上開為警盤查時，因另涉有毒品案件通緝中，
    為圖掩飾身分，竟又基於偽造文書之犯意，冒名「乙○○」
    應訊，並先後於同日及翌日（即同年月15日），分別在上址
    搜索、扣押處所、臺北縣政府警察局三重分局偵查隊、臺灣
    板橋地方法院檢察署等處，接續在如附表所示自願受搜索同
    意書、搜索、扣押筆錄、扣押物品目錄表、逮捕通知書、調
    查筆錄、毒品初步鑑驗報告單、檢察官訊問筆錄等文書上，
    偽造如附表所示之「乙○○」簽名及指印，並持交警察、檢
    查機關以行使，足生損害於乙○○及警察、檢察等機關調查
    偵辦犯罪之正確性。嗣因乙○○於96年12月14日，經臺灣板
    橋地方法院檢察署檢察官通知到庭訊問時指稱遭冒名之情，
    循線調查後，始查悉上情。案經臺北縣政府警察局三重分局
    報請臺灣板橋地方法院檢察署檢察官偵查及自動簽分偵查起
    訴。
三、本件之證據：
    (一)被告於警詢、偵查、審理時之自白、被害人乙○○於偵查
      時之指述。
    (二)卷附如附表所示之警局自動願受搜索同意書、搜索、扣押
      筆錄、扣押物品目錄表、逮捕通知書、調查筆錄、毒品初
      步鑑驗報告單、檢察官訊問筆錄、內政部警政署刑事警察
      局96年12月26日刑紋字第0960194186號指紋鑑驗書等可稽
      。
    (三)扣案之毒品海洛因3包（淨重0.8公克）可資佐證。
四、按被告於如附表編號1 、3 所示之自願受搜索同意書、逮捕
    通知書上，偽造之「乙○○」簽名、指印，從其形式上觀察
    ，足以表示簽名人同意受搜索、已知悉其受逮捕等意旨，並
    足為其上開意思表示之證明，均具有私文書之性質。是核本
    件被告上開所為，分別係犯刑法第337 條之侵占遺失物罪、
    毒品危害防制條例第11條第1 項之持有第一級毒品罪、刑法
    第216 條、第210 條之行使偽造私文書罪。其所犯上開行使
    偽造私文書部分，先後多次於附表所示文書上偽造之署押，
    均係基於單一犯意接續為之，侵害單一法益，應為接續犯，
    屬單一之偽造署押行為；又其上開偽造署押之行為，係偽造
    私文書之一部行為，偽造之低度行為，應為其後行使之高度
    行為所吸收，故均不另論罪；公訴意旨原就附表編號1 、3
    所示行使偽造私文書部分，僅論及刑法第217 條第1 項之偽
    造署押罪嫌，依上述理由，所認罪名容有未洽，惟其起訴犯
    罪基本事實相同，爰逕予變更起訴法條論究。再其上開所犯
    三罪，犯意各別，行為互殊，所犯罪名不同，應予分論併罰
    。爰審酌被告之素行、各罪犯罪之動機、目的、手段、方法
    、所生危害及犯後之態度等一切情狀，各量處如主文所示之
    刑，罰金部分並諭知易服勞役之折算標準，有期徒刑部分則
    定其應執行之刑，以資懲儆。扣案之毒品海洛因鑑驗後淨重
    0.8 公克，係查獲毒品，不問屬於犯人與否，應予依法宣告
    沒收銷燬；另盛裝上開毒品海洛因之包裝袋3 只，則係被告
    所有供犯罪所有之物，併予依法宣告沒收；又如附表所示各
    文書上偽造之「乙○○」簽名、指印，依刑法第219 條規定
    ，應併予宣告沒收，爰按其所犯各罪併予宣告沒收銷燬及沒
    收。
五、依刑事訴訟法第273 條之1 第1 項、299 條第1 項前段、第
    300 條、第310 條之2 、第454 條，毒品危害防制條例第11
    條第1 項、第18條第1 項前段，刑法第11條前段、第337 條
    、第216 條、第210 條、第42條第3 項、第38條第1 項第2
    款、第219 條，刑法施行法第1 條之1 ，判決如主文。
六、如不服本判決，得自收受送達之日起10日內向本院提出上訴
    狀（須附繕本）。
本案經檢察官靳開聖到庭執行職務
中    華    民    國    97    年    6     月    16    日
                      刑事第三庭  法  官  彭  全  曄
以上正本證明與原本無異
                                  書記官  洪  紹  甄
中    華    民    國    97    年    6     月    17    日
附錄本案論罪科刑法條全文：
毒品危害防制條例第11條
持有第一級毒品者，處3年以下有期徒刑、拘役或新臺幣5萬元以
下罰金。
持有第二級毒品者，處2年以下有期徒刑、拘役或新臺幣3萬元以
下罰金。
持有專供製造或施用第一、二級毒品之器具者，處1年以下有期
徒刑、拘役或新臺幣1萬元以下罰金。
持有毒品達一定數量者，加重其刑至二分之一，其標準由行政院
定之。
中華民國刑法第337條
意圖為自己或第三人不法之所有，而侵占遺失物、漂流物或其他
離本人所持有之物者，處 5 百元以下罰金。
中華民國刑法第216條
行使第210條至第215條之文書者，依偽造、變造文書或登載不實
事項或使登載不實事項之規定處斷。
中華民國刑法第210條
偽造、變造私文書，足以生損害於公眾或他人者，處5年以下有
期徒刑。
--------------------------------------------------------------
附表：
┌──┬──────────┬───────┬────────┐
│編號│簽    署    文    書│偽  造  署  押│備            註│
├──┼──────────┼───────┼────────┤
│01  │臺北縣政府警察局三重│冒名「乙○○」│(1)地點：        │
│    │分局96.8.14 自願受搜│偽簽署名1 枚、│臺北縣三重市重新│
│    │索同意書            │按捺指印1 枚  │路2 段78號3 樓天│
│    │                    │              │台廣場          │
│    │                    │              │                │
│    │                    │              │(2)屬私文書      │
├──┼──────────┼───────┼────────┤
│02  │臺北縣政府警察局三重│冒名「乙○○」│地點：          │
│    │分局96.8.14 搜索、扣│偽簽署名7 枚、│臺北縣三重市重新│
│    │押筆錄、扣押物品目錄│按捺指印7 枚  │路2 段78號3 樓天│
│    │表                  │              │台廣場          │
├──┼──────────┼───────┼────────┤
│03  │臺北縣政府警察局三重│冒名「乙○○」│(1)地點：        │
│    │分局96.8.14 逮捕通知│偽簽署名1 枚、│臺北縣三重市重新│
│    │書                  │按捺指印1 枚  │路2 段78號3 樓天│
│    │                    │              │台廣場          │
│    │                    │              │                │
│    │                    │              │(2)屬私文書      │
├──┼──────────┼───────┼────────┤
│04  │臺北縣政府警察局三重│冒名「乙○○」│地點：          │
│    │分局96.8.14 第一次調│偽簽署名3 枚、│臺北縣政府警察局│
│    │查筆錄              │按捺指印5 枚  │三重分局偵查隊察│
├──┼──────────┼───────┼────────┤
│05  │臺北縣政府警察局三重│冒名「乙○○」│地點：          │
│    │分局96.8.14 第二次調│偽簽署名4 枚、│臺北縣政府警察局│
│    │查筆錄              │按捺指印11枚  │三重分局偵查隊  │
├──┼──────────┼───────┼────────┤
│06  │臺北縣政府警察局三重│冒名「乙○○」│地點：          │
│    │分局96.8.14 毒品初步│偽簽署名1 枚、│臺北縣政府警察局│
│    │鑑驗報告單          │按捺指印1 枚  │三重分局偵查隊  │
├──┼──────────┼───────┼────────┤
│07  │臺灣板橋地方法院檢察│冒名「乙○○」│地點：          │
│    │署檢察官96.8.15 訊問│偽簽署名1 枚  │臺灣板橋地方法院│
│    │筆錄                │              │檢察署          │
└──┴──────────┴───────┴────────┘


司法院資訊處製作；財團法人民間司法改革基金會備份。
